【裁判字號】    96,訴,1633
【裁判日期】    970331
【裁判案由】    違反槍砲彈藥刀械管制條例
【裁判全文】
臺灣桃園地方法院刑事判決              96年度訴字第1633號
公  訴  人  臺灣桃園地方法院檢察署檢察官
被      告  丙○○
                    （現因另案在臺灣桃園看守所羈押中）
指定辯護人  本院公設辯護人甲○○
上列被告因違反槍砲彈藥刀械管制條例案件，經檢察官提起公訴
（96年度偵字第14490號），本院判決如下：
    主  文
丙○○未經許可，持有可發射子彈具有殺傷力之改造手槍，累犯
，處有期徒刑年陸月，併科罰金新臺幣捌萬元，罰金如易服勞
役，以新臺幣壹仟元折算壹日。扣案仿Walther 廠PPK/S 型半自
動手槍製造之改造手槍壹枝（含彈匣壹個，槍枝管制編號：00
00000000號）及具殺傷力之土造子彈顆，均沒收。
    事  實
一、丙○○前曾有違反槍砲彈藥刀械管制條例、竊盜、施用第二
    級毒品等前科，最近一次於民國92年間因犯竊盜罪，經臺灣
    高等法院以95年度上易字第1035號判決判處有期徒刑4 月確
    定，95年12月15日入監執行，並於96年2 月5 日易科罰金執
    行完畢。詎其仍不知悔改，明知可發射子彈具有殺傷力之改
    造手槍、具殺傷力之子彈，分別係槍砲彈藥刀械管制條例第
    4 條第1 項第1 款、第2 款所列管之槍砲、彈藥，非經中央
    主管機關許可，不得持有，竟於96年6 月7 日晚上10時許，
    在桃園縣觀音鄉「愛登堡汽車旅館」前，拾獲置於黑色霹靂
    腰包內之可發射子彈具有殺傷力之仿Walther 廠PPK/S 型半
    自動手槍製造之改造手槍1 枝（含彈匣1 個，槍枝管制編號
    ：0000000000號），具殺傷力之土造子彈5 顆（具直徑8.1
    ±0.5mm 金屬彈頭），及不具殺傷力之土造子彈1 顆、土造
    金屬彈殼2 顆，自斯時起，即未經主管機關許可而持有之。
    嗣於96年6 月7 日晚上10時30分許，丙○○乘坐由不知情之
    賴明春所駕駛之L7-3216 號自用小客車，為警在桃園縣觀音
    鄉富林村4 鄰49號前空地發現，丙○○見行跡敗露，乃迅將
    前開黑色霹靂腰包丟入池塘內，而經警打撈後，扣得上開具
    有殺傷力之改造手槍1 枝，具殺傷力之土造子彈5 顆（業經
    試射滅失2 顆），及不具殺傷力之土造子彈1 顆、土造金屬
    彈殼2 顆，始查悉上情。
二、案經桃園縣政府警察局大園分局報告臺灣桃園地方法院檢察
    署檢察官偵查起訴。
    理  由
一、本案所引用之供述及非供述證據，經本院依法踐行調查證據
    程序，檢察官、被告丙○○、指定辯護人均不爭執各該證據
    之證據能力，且亦查無依法應排除其證據能力之情形，是後
    述所引用證據之證據能力均無疑義，先予敘明。
二、上開事實，迭據被告丙○○於警詢、檢察官訊問及本院審理
    時坦承不諱，核與證人賴明春於警詢、檢察官訊問時所證述
    之情節相符（參臺灣桃園地方法院檢察署96年度偵字第1449
    0 號卷第21、50頁），而本案查獲經過，亦據證人即警員乙
    ○○於本院審理時結證述明確（見本院卷第43-45 頁），此
    外，復有上開具殺傷力改造手槍1 枝、土造子彈5 顆等扣案
    可資佐證；而前開槍枝、子彈經送內政部警政署刑事警察局
    以性能檢驗法、試射法鑑定結果認：(一)送鑑手槍1 枝（槍枝
    管制編號：0000000000號），認係改造手槍，由仿Walther
    廠PPK/S 型半自動手槍製造之槍枝，換裝土造金屬槍管而成
    ，擊發功能正常，可供擊發適用子彈使用，研判具殺傷力；
    (二)送鑑子彈5 顆，認均係土造子彈，具直徑8.1 ±0.5mm 金
    屬彈頭，採樣2 顆試射，可擊發，認具殺傷力；(三)送鑑子彈
    1 顆，認係土造子彈，具直徑8.1mm 金屬彈頭，經試射，無
    法擊發，認不具殺傷力；(四)送鑑彈殼2 顆，認均係土造金屬
    彈殼等情，亦有內政部警政署刑事警察局96年7 月5 日刑鑑
    字第0960095806號槍彈鑑定書1 份在卷可稽（見同前偵卷第
    55-58 頁），足徵被告前開任意性自白確與事實相符，可以
    採信。本件事證明確，被告前揭犯行洵堪認定，應依法論科
    。
三、核被告所為，係犯槍砲彈藥刀械管制條例第8 條第4 項之未
    經許可，持有可發射子彈具有殺傷力之改造手槍罪及同條例
    第12條第4 項之未經許可，持有子彈罪。被告以一持有行為
    同時觸犯前開二罪名，為想像競合犯，依刑法第55條之規定
    ，應從一重之未經許可，持有可發射子彈具有殺傷力之改造
    手槍罪論處。又被告有事實欄所示之科刑及執行紀錄，有卷
    附臺灣高等法院被告全國前案紀錄表1 份可稽，其受有期徒
    刑之執行完畢後，5 年以內故意再犯有期徒刑以上之本罪，
    為累犯，應依刑法第47條第1 項之規定加重其刑。爰審酌槍
    枝、子彈具有顯在之危險性，嚴重威脅社會治安，被告應無
    不知之理，詎仍未經許可持有之，情節非輕，惟念及被告並
    未持之犯罪，及其素行、犯罪之動機、目的、手段，且犯後
    坦承犯行，態度尚稱良好等一切情狀，量處如主文所示之刑
    ，並就罰金部分諭知易服勞役之折算標準，以示懲儆。
四、沒收：
  (1)扣案仿Walther 廠PPK/S 型半自動手槍製造之改造手槍1 枝
    （含彈匣1 個，槍枝管制編號：0000000000號），及未經試
    射之有殺傷力，具直徑8.1 ±0.5mm 金屬彈頭之土造子彈3
    顆，均屬違禁物，均應依刑法第38條第1 項第1 款，宣告沒
    收之。
  (2)另扣案原有殺傷力之具直徑8.1 ±0.5mm 金屬彈頭之土造子
    彈2 顆，業於鑑定時試射擊發，自已不具有子彈之完整結構
    ，失去其效能，堪認現已不具殺傷力，爰均不予宣告沒收。
  (3)至扣案不具殺傷力之土造子彈1 顆、土造金屬彈殼2 顆，因
    無殺傷力，非屬違禁物，亦非供被告犯本件之罪所用或因本
    件犯罪所得之物，故不予宣告沒收，附此敘明。
據上論斷，應依刑事訴訟法第299 條第1 項前段，槍砲彈藥刀械
管制條例第8 條第4 項、第12條第4 項，刑法第11條前段、第55
條、第47條第1 項、第42條第3 項前段、第38條第1 項第1 款，
判決如主文。
本案經檢察官鄭東到庭執行職務。
中    華    民    國    97    年    3     月    31    日
                  刑事第十二庭  審判長法  官  王美玲
                                      法  官  羅國鴻
                                      法  官  許雅婷
以上正本證明與原本無異。
如不服本判決，應於判決送達後10日內向本院提出上訴狀（應附
繕本），其未敘述上訴理由者，應於上訴期間屆滿後20日內補提
理由書狀於本院，上訴於臺灣高等法院。
                                      書記官  吳玉蘭
中    華    民    國    97    年    4     月    1     日
附錄本案論罪科刑法條全文：
槍砲彈藥刀械管制條例第8條
未經許可，製造、販賣或運輸鋼筆槍、瓦斯槍、麻醉槍、獵槍、
空氣槍或第4 條第1 項第1 款所定其他可發射金屬或子彈具有殺
傷力之各式槍砲者，處無期徒刑或5 年以上有期徒刑，併科新臺
幣1 千萬元以下罰金。
未經許可，轉讓、出租或出借前項所列槍枝者，處5 年以上有期
徒刑，併科新臺幣1 千萬元以下罰金。
意圖供自己或他人犯罪之用，而犯前二項之罪者，處無期徒刑或
7 年以上有期徒刑，併科新臺幣1 千萬元以下罰金。
未經許可，持有、寄藏或意圖販賣而陳列第1 項所列槍枝者，處
3 年以上10年以下有期徒刑，併科新臺幣700 萬元以下罰金。
第 1 項至第 3 項之未遂犯罰之。
槍砲彈藥刀械管制條例第12條
未經許可，製造、販賣或運輸子彈者，處1 年以上7 年以下有期
徒刑，併科新台幣500 萬元以下罰金。
未經許可，轉讓、出租或出借子彈者，處6 月以上5 年以下有期
徒刑，併科新台幣300 萬元以下罰金。
意圖供自己或他人犯罪之用，而犯前二項之罪者，處3 年以上10
年以下有期徒刑，併科新台幣700 萬元以下罰金。
未經許可，持有、寄藏或意圖販賣而陳列子彈者，處5 年以下有
期徒刑，併科新台幣300 萬元以下罰金。
第 1 項至第 3 項之未遂犯罰之。


司法院資訊處製作；財團法人民間司法改革基金會備份。
